【裁判字號】    89,易,819
【裁判日期】    891128
【裁判案由】    竊盜
【裁判全文】
臺灣苗栗地方法院刑事判決                          八十九年度易字第八一九號
    公訴人  臺灣苗栗地方法院檢察署檢察官
    被  告  甲○○
右列被告因竊盜案件，經檢察官提起公訴（八十九年度偵字第三三三七號），本院判
決如左：
    主  文
甲○○竊盜，累犯，處有期徒刑肆月。扣案之手電筒壹支，沒收之。
    事  實
一、甲○○前因犯竊盜罪，經臺灣板橋地方法院判處有期徒刑十月確定，於民國（下
    同）八十五年六月二十九日縮刑期滿執行完畢。詎仍不知悔改，於八十九年八月
    十五日凌晨三時四十五分許，在苗栗縣西湖鄉湖東村九之十號前，見乙○○所有
    車號ＭＪ－七六五六號自用小貨車停放於路旁，且該車之帆布斗蓬並未上鎖，竟
    意圖為自己不法之所有，以其所有之手電筒乙支協助照明，掀開上述帆布斗蓬後
    ，徒手竊取該車車上之貨物一箱（內含髮夾、髮飾、戒指等物五小盒，市價約新
    臺幣二萬元），得手後，復將該箱貨物搬到隔壁空屋藏放，嗣經附近鄰居發覺，
    打電話告知乙○○，當場合力抓住正從空屋跑出之甲○○，並報警處理，扣得前
    開作案用之手電筒乙支。
二、案經苗栗縣警察局通霄分局移送臺灣苗栗地方法院檢察署檢察官偵查起訴。
    理  由
一、訊據被告甲○○於警訊、偵查及本院審理時固坦承有於上揭時、地竊取前開貨物
    不諱，惟矢口否認有竊盜既遂之犯行，辯稱：伊僅將貨物搬至車旁，並未搬進隔
    壁空屋內云云。然查：被告將所竊得之箱子搬進隔壁空屋之事實，業經被害人乙
    ○○於警訊時指訴綦詳，且經本院於審理時提示警訊、偵查筆錄及被害人當庭指
    證，被告始坦承竊盜既遂犯行，復有贓證物認領保管收據一紙附卷可證，事證明
    確，足見被告前開所辯未有竊盜既遂行為，乃避重就輕之詞，不足憑信，其犯行
    應堪認定。
二、核被告所為，係犯刑法第三百二十條第一項之竊盜罪。又被告前因犯竊盜案件，
    經臺灣板橋地方法院判處有期徒刑十月確定，而於八十五年六月二十九日縮刑期
    滿執行完畢，有臺灣苗栗地方法院檢察署刑案記錄查註表及臺灣高等法院檢察署
    刑案紀錄簡覆表在卷足佐，其五年以內再犯本件有期徒刑以上之罪，為累犯，依
    法加重其刑。爰審酌被告之品行、犯罪之動機、目的、素行、犯罪所得金額非鉅
    、犯罪所得之物已返還被害人等一切情狀，量處如主文所示之刑，以示懲儆。扣
    案之手電筒乙支，為被告所有且供犯罪所用之物，業據其供明在卷，依法宣告沒
    收。
據上論結，應依刑事訴訟法第二百九十九條第一項前段，刑法第三百二十條第一項、
、第四十七條、第三十八條第一項第二款，罰金罰鍰提高標準條例第一條，判決如主
文。
本案經檢察官吳義聰到庭執行職務
中      華      民      國      八十九    年    十一    月    二十八    日
                                          臺灣苗栗地方法院刑事庭
                                              法  官  陳  鴻  斌
右正本證明與原本無異。
如不服本判決，應於判決送達後十日內向本院提出上訴狀( 應附繕本 )，上訴於
臺灣高等法院台中分院。
                                              書記官  陳  文  聰
中      華      民      國      八十九    年    十一    月    二十九    日
附錄本案論罪科刑法條全文
刑法第三百二十條第一項
意圖為自己或第三人不法之所有，而竊取他人之動產者，為竊盜罪，處五年以下有期
徒刑、拘役或五百元以下罰金。


司法院資訊處製作；財團法人民間司法改革基金會備份。
